臺灣高等法院刑事判決
109年度侵上訴字第318號
上  訴  人  臺灣桃園地方檢察署檢察官
上  訴  人  
即  被  告  陳禹維




選任辯護人  趙元昊律師
            簡靖軒律師
上列上訴人等因被告妨害性自主等案件，不服臺灣桃園地方法院
107年度侵訴字第59號，中華民國109年6月24日所為之第一審判
決（起訴案號：臺灣桃園地方檢察署106年度偵字第21257號、10
7年度偵字第2643號），提起上訴，本院判決如下：
    主  文
原判決關於被訴強制性交無罪部分均撤銷。
甲○○犯攜帶兇器強制性交罪，累犯，共叁罪，各處有期徒刑柒年
陸月。
其他上訴駁回。
上開撤銷改判及上訴駁回之有罪部分，應執行有期徒刑玖年陸月
。
    事  實
一、緣甲○○透過傳播經紀公司「TOUCH」安排，於民國106年7月2
    1日下午3時許起，由代號0000-000000號之女子（真實姓名
    年籍詳卷，下稱Ａ女）與另二名真實姓名、年籍不詳之傳播
    小姐一同陪侍；又甲○○因斯時被另案通緝，唯恐遭檢警緝獲
    ，遂隨身攜帶已填裝子彈、可隨時射擊之槍枝（所涉違反槍
    砲彈藥刀械管制條例部分，業經臺灣士林地方法院於107年5
    月2日以106年度訴字第311號判決判處有期徒刑三年十月，
    併科罰金新臺幣〈下同〉6萬元，於107年5月29日確定），帶
    同Ａ女及另二名傳播小姐至新北市新莊、新店、土城等地區
    之汽車旅館陪伴其飲酒、唱歌，並嚴禁Ａ女及該二名傳播小
    姐使用手機對外聯繫，過程中另二名傳播小姐陸續離開，Ａ
    女雖曾多次向甲○○表示欲離開，均遭其拒絕，甲○○至同年月
    25日上午6時止，分別對Ａ女為下列行為：
（一）106年7月23日晚間8時許，在位於新北市○○區○○路○段000
      號之探情汽車旅館（下稱探情旅館）房間內，先透過Ａ女
      之行動電話與該傳播經紀公司人員聯繫，因甲○○與傳播經
      紀公司人員、Ａ女就多日之陪侍費用發生爭執，甲○○一時
      不悅，竟基於恐嚇危害安全之犯意，以其所隨身攜帶之前
      開槍枝朝Ａ女的皮包及該房間牆壁各開一槍，除使Ａ女皮包
      及其內之皮夾、健保卡因此毀損（毀損部分未據告訴）外
      ，並藉開槍時所發出之巨大聲響，威嚇在場之Ａ女及電話
      另端之傳播經紀公司人員之生命、身體安全，使Ａ女心生
      畏懼，致生危害於安全。
（二）106年7月23日晚間至翌（24）日凌晨某時，甲○○駕駛車號
      000-0000號自小客車搭載Ａ女欲前往新竹及楊梅一帶之汽
      車旅館投宿，至同年月24日某時許，抵達新竹某汽車旅館
      後，即將前開槍枝置於床邊隨手可觸及之處，藉以威嚇Ａ
      女，復基於強制性交之犯意，不顧Ａ女明確表示反對之意
      ，違反Ａ女之意願，在該處對Ａ女為強制性交行為二次。
（三）106年7月24日下午起至同日晚間9時23分止之某時，甲○○
      復駕車搭載Ａ女前往位於桃園市○○區○○路○段000號之天堂
      鳥SPA汽車旅館（下稱天堂鳥旅館），途中因Ａ女表示想離
      開，甲○○表示要等到傳播經紀公司人員到場後始可離開，
      二人因此發生爭執，甲○○竟另行基於恐嚇危害安全之犯意
      ，在車內之極小空間，先以所持之前開槍枝朝坐在副駕駛
      座Ａ女腳邊開一槍，再以手槍指向Ａ女頭部，以威嚇Ａ女之
      生命、身體安全，使Ａ女心生畏懼，致生危害於安全。
（四）同年月24日晚間9時23分，甲○○駕車搭載Ａ女抵達天堂鳥旅
      館後，另基於強制性交之犯意，不顧其先前對Ａ女開槍、
      恐嚇之行為，已造成Ａ女心中之極大之恐懼，並足以壓抑Ａ
      女之性自主權，雖違反Ａ女之意願，Ａ女只能屈從，而對Ａ
      女為強制性交一次。
二、案經Ａ女訴由桃園市政府警察局龜山分局移送及新北市政府
    警察局土城分局報告臺灣新北地方檢察署呈請臺灣高等檢察
    署檢察長令轉臺灣桃園地方檢察署檢察官偵查起訴。
    理  由
壹、證據能力之說明
一、證人即告訴人Ａ女於警詢時所為之陳述，為被告以外之人於
    審判外所為之陳述，既經上訴人即被告甲○○及其辯護人否認
    其證據能力（見本院卷㈠第151頁），依刑事訴訟法第159條
    第1項規定，Ａ女於警詢時所為之陳述自無證據能力。
二、按被告以外之人於審判外之言詞或書面陳述，除法律有規定
    者外，不得作為證據。又被告以外之人於審判外之陳述，雖
    不符合同法第159條之1至第159條之4之規定，但經當事人於
    審判程序同意作為證據，法院審酌該言詞陳述或書面陳述作
    成時之情況，認為適當者，亦得為證據；當事人、代理人或
    辯護人於法院調查證據時，知有第159條第1項不得為證據之
    情形，而未於言詞辯論終結前聲明異議者，視為有前項之同
    意。刑事訴訟法第159條第1項及第159條之5分別定有明文。
    本件檢察官、被告及其辯護人，就本件卷內被告以外之人於
    審判外之陳述，除前開Ａ女於警詢陳述外，於本院準備程序
    時均表示不爭執（見本院卷㈠第151頁），且迄本院言詞辯論
    終結前未聲明異議，經本院審酌該等證據之作成情況，核無
    違法取證或其他瑕疵，認均適為本案認定事實之依據，依刑
    事訴訟法第159條之5規定，均有證據能力。　　
三、又本件認定事實引用之卷內其餘非供述證據（詳後述），並
    無證據證明係公務員違背法定程序取得，依同法第158條之4
    規定反面解釋，均有證據能力。
四、至於Ａ女於原審所提出自行繕打之書信及臺北市家庭暴力暨
    性侵害防治中心107年2月2日北市家防性字第10730219800號
    函覆之Ａ女個案報告表中由社工所記載之Ａ女陳述部分，雖經
    被告及其辯護人於本院爭執此部分之證據能力（見本院卷㈠
    第151頁），惟上開Ａ女之陳述既未經本院採為認定被告有罪
    之證據，即無贅述此部分證據能力之必要，附此敘明。
貳、實體方面
一、認定事實所憑之證據及理由：
　　訊據被告固坦承有隨身攜帶槍枝，透過傳播經紀公司安排Ａ
    女及另二名傳播小姐至探情旅館等處陪侍飲酒，並開車搭載
    Ａ女前後至新竹某旅館、桃園市之天堂鳥旅館，並在旅館內
    與Ａ女發生性關係共三次，並曾在探情旅館及與Ａ女共處之汽
    車內開槍等情，惟矢口否認有何對Ａ女恐嚇或強制性交之犯
    行，辯稱：我從沒有出言或持槍指Ａ女頭部，恐嚇Ａ女，在旅
    館開槍是因為傳播公司人員在電話中說要加收錢，我很不爽
    就對他開槍示威，在車上開槍，是Ａ女拉我的手，手上的槍
    不小心朝Ａ女的腳邊開，至於性行為的部分，我與Ａ女是兩情
    相悅，我沒有逼她發生性行為，這段時間我還有帶Ａ女去台
    北101、買吃的東西、加油等，如果Ａ女想跑，他有很多機會
    可以跑云云。惟查：
（一）被告於警詢、偵訊及原審供稱：我遭仇家尋仇及因案通緝
      ，才會隨身攜帶槍枝，該槍枝已裝好子彈，當遇有檢警查
      緝時，便會取出槍枝自保，我於106年7月21日至25日持有
      之槍枝，已於同年月27日遭臺北市中山分局員警查獲，該
      槍枝具有殺傷力等語（見偵字第21257號卷第13頁反面、
      第106頁，原審卷㈠第39頁、第132頁反面、第133頁，原審
      卷㈡第59頁至第60頁），證人Ａ女於偵訊及原審亦已證稱：
      被告確實有拿槍，該槍枝可以擊發，有射破我的皮包，也
      有打到牆，他也有在車上我的腳邊開槍等語（見偵字第21
      257號卷第92頁反面、第93頁，原審卷㈠第68頁、第69頁、
      第70頁），並有被被告持槍射擊而遭子彈貫穿後之Ａ女皮
      包、皮夾、健保卡之照片在卷可佐（詳後述）；而被告所
      持用之槍枝經另案扣案鑑定後，認具有殺傷力，有臺灣士
      林地方法院106年度訴字第311號判決在卷可據（原審卷㈡
      第255頁至第258頁），是被告當時確持有已裝載子彈、可
      隨時射擊而具殺傷力之槍枝在身，此部分之事實首堪認定
      。
（二）就事實一（一）在探情旅館開槍部分─
  １．就被告在探情旅館開槍之經過，Ａ女於偵訊及原審證稱：我
      跟被告見面時，被告有拿出槍，並表示他是通緝犯，他不
      准我或其他二名傳播小姐看手機或對外有任何聯絡，因被
      告曾拿槍指在場男性友人，我看到這畫面已經很害怕，後
      來被告與傳播經紀公司通電話，被告在電話中講話態度不
      是很好，雙方因陪侍費用發生口角，被告先朝我的包包開
      一槍，我跪在地上求被告不要開槍，那時候我很害怕，被
      告又朝牆壁開了一槍，被告說我憑什麼跟他拿錢，我說那
      我不要錢了，你可不可以放我走，被告說我不會那麼簡單
      放妳離開這裡的，我的皮包有被槍打破等語（見偵字2125
      7號卷第91頁反面至第94頁，原審卷㈠第68頁、第77頁）。
      並有內政部警政署刑事警察局106年8月10日刑鑑字第1060
      076386號鑑定書及Ａ女所有之皮包、皮夾及健保卡遭子彈
      貫穿後之毀損照片八張在卷可佐（見偵字33515號卷第14
      頁、第15頁至第17頁）。
  ２．被告於106年11月7日偵訊時就此部分供稱：當時經紀公司一
      直打電話來跟我要小姐，說如果小姐還在我這，還要跟我
      再加錢，但是我先前已經給小姐該拿的費用，公司不相信
      我已經給小姐20萬元，他們要我去經紀公司對帳，當時就
      是跟Ａ女吵這20萬元，我就作勢開槍，有打到她的包包，Ａ
      女說有被我開槍行為嚇到，我沒有意見等語（見偵字第33
      515號卷第22頁反面）；復於107年3月14日偵訊時供稱：
      我在土城探情旅館時，因為傳播公司的人要跟我加收錢，
      我當時很生氣，所以對Ａ女的包包開了一槍，將Ａ女包包打
      壞等語（見偵字第21257號卷第107頁反面）；於原審108
      年12月11日準備程序供稱：我在探情旅館與傳播經紀公司
      在電話中爭吵，我有開槍打到包包跟牆壁，之後未將Ａ女
      手機還給Ａ女等語（見原審卷㈡第61頁）；於原審109年3月
      4日審理時供稱：經紀公司說沒有收到錢，我說這三個小
      姐我給了共20萬，怎麼可能沒有給，對方表示要跟我追討
      經紀費，我就開槍，我是故意要讓他聽到槍聲，我確實有
      看到Ａ女人在那裡，我想做威嚇，我不知道Ａ女是不是跟經
      紀公司聯合起來耍我等語（見原審卷㈡第94頁至第95頁）
      。即被告已坦承係因不滿Ａ女所屬傳播經紀公司一再向其
      索討費用，雙方就消費金額發生爭執，被告亦懷疑受Ａ女
      與經紀公司聯合起來欺騙，遂刻意朝Ａ女旁邊、牆壁開槍
      ，藉以震懾Ａ女及另端電話中之傳播經紀公司人員。
  ３．衡諸常情，一般人於日常生活經驗中，鮮少見制式或改造手
      槍，當槍枝出現在一般人面前時，已可使人萌生害怕之意
      ，而親耳聽聞槍枝射擊時所發出之巨大聲響，亦足以使人
      心生恐懼，被告確因不滿傳播經紀公司要求追加費用及Ａ
      女之態度，遂藉槍枝擊發所發出之巨大聲響，恐嚇Ａ女安
      全，而被告先後開二槍，一槍擊中Ａ女的皮包，一槍則打
      在旅館內牆壁，Ａ女表示欲離開現場，亦遭被告拒絕，被
      告所為顯已足使Ａ女因此心生畏懼無誤。
（三）就事實一（二）前往天堂島旅館途中開槍部分─
  １．就被告與Ａ女二人前往天堂鳥旅館途中被告開槍之經過，已
      據Ａ女於偵訊及原審證稱：我們離開新竹旅館後，大約於1
      06年7月24日晚間抵達入住天堂鳥旅館，在開車途中，我
      們二人發生爭吵，被告發脾氣後，就朝我腳邊開了一槍，
      後來又把槍指向我頭部，當時是在車裡面，我很恐懼，情
      緒已經達到最緊繃的狀態，甚至已經放棄求生的意志，我
      最後跟被告講說，你把我殺了算了，我不想活了等語（見
      偵字21257號卷第92頁反面至第93頁，原審卷㈠第69頁、第
      78頁）。
  ２．就此部分，被告於106年8月17日警詢供稱：「我有拿槍抵住
      或指向她的頭」（見偵字21257號卷第13頁）；於107年3
      月14日偵訊時供稱：Ａ女在車上大吵大鬧，實在太吵，我
      就拿出槍想嚇他，在她的腳邊擊發一槍，擊發後她就安靜
      下來等語（見偵字第21257號卷第106頁反面至107頁、第1
      08頁）；於107年9月12日原審準備程序供稱：我作勢要嚇
      Ａ女，就往她腳邊開槍等語（見原審卷㈠第40頁）；於原審
      108年12月11日準備程序供稱：我有在車內極小空間朝Ａ女
      之腳部附近開槍等語（見原審卷㈡第63頁）；於原審109年
      3月4日審理時供稱：當時我在開車，我叫她閉嘴，她又一
      直在那邊叫，所以我就直接從駕駛座左邊把槍拿出來朝她
      腳邊開槍，當時我要讓她安靜，後來她就不講話等語（見
      原審卷㈡第95頁）；於本院審理時供稱：當時Ａ女一直拉我
      的手，我那時不小心就朝她的腳邊開槍等語（見本院卷㈠
      第234頁）。足認在被告駕車帶Ａ女前往天堂鳥旅館途中，
      二人因細故發生爭執，被告為恐嚇Ａ女，遂在車內之極小
      空間，持槍先朝坐於副駕駛座之Ａ女腳邊開槍射擊，再指
      向Ａ女頭部，Ａ女因此不敢再抵抗而立即安靜。
　３．被告雖於原審供稱：我在警詢時並未說過於106年7月24日有
      拿槍抵住或指向Ａ女頭部云云。然經原審勘驗被告前揭警
      詢之錄影內容（見原審卷㈡第158頁至第162頁），被告於
      警詢時確有坦認其將槍枝指向Ａ女頭部等情（見原審卷㈡第
      158頁至第159頁），而被告對於勘驗結果，亦表示「沒有
      意見」（見原審卷㈡第162頁），其後雖又改稱：警察問我
      有沒有拿槍抵Ａ女頭部之問題時，我當時是把警察問題混
      亂了，後來也沒有再補充等語（見原審卷㈡第162頁），惟
      細繹原審前揭對話內容，員警詢問：「你有沒有拿槍頂她
      的頭部啊？」被告答以：「ㄟ，有。」員警續問：「有喔
      ？那有沒有拿那把槍，在她腳旁邊開一槍？」被告答以：
      「有」，並稱：「這些行為都是在車上的時候。」（見原
      審卷㈡第159頁），被告當時係依序回答員警問題，未如被
      告所辯將案發情況與員警問題搞混之情事。
  ４．衡以槍枝具強大殺傷力，如身邊物品遭子彈擊中而有毀損之
      情，更會使人深感生命、身體受到威脅而心生畏怖，是被
      告朝Ａ女腳邊開槍後，另有持槍指向Ａ女頭部之舉止，顯已
      威嚇Ａ女生命、身體安全，致Ａ女心生恐懼無疑。
（四）就有關事實一（三）在新竹某旅館發生性行為部分─
  １．被告於107年3月14日偵訊時供稱：我之前說的桃園汽車旅館
      是在新竹的汽車旅館，我在那裡與Ａ女發生二次性行為等
      語（見偵字21257號卷第106頁反面）；於107年9月12日原
      審準備程序供稱：我有在新竹的汽車旅館與Ａ女發生二次
      性交行為，是二次沒錯等語（見原審卷㈠第39頁）；於原
      審109年3月4日審理時供稱：第一次、第二次跟Ａ女發生性
      行為都是在新竹的那間汽車旅館，我記得我們第一次性行
      為結束後，有一起去洗澡，還睡了一下，才又發生第二次
      性行為等語（見原審卷㈡第106頁）。即被告已多次供稱在
      新竹旅館內有與Ａ女發生二次性行為，而Ａ女報案後，經醫
      護人員在Ａ女外陰部採樣後，檢出一男性體染色體DNA-STR
      主要型別與被告DNA型別相符，有內政部警政署刑事警察
      局106年9月4日刑生字第1060076361號鑑定書在卷可佐（
      見偵字21257號卷第52頁至第53頁），被告與Ａ女確有發生
      性行為之客觀事實，可以認定。
  ２．就Ａ女是否有違反意願與被告發生性行為部分，Ａ女於偵訊證
      稱：因為被告在探情旅館有開槍的舉動，我很害怕，後來
      他情緒比較好一點，但我的手機不在我的身上，被被告拿
      走，我怕被他殺掉，所以我就假裝對他有好感，一直到新
      竹的某間汽車旅館，被告想要對我為性交行為，我很害怕
      ，但是我還是有很明確的說我不要，被告說我跟他的前妻
      長很像，過程中我都不敢拒絕，他在對我性行為時，槍就
      在被告的旁邊，是被告可以伸手可及的地方，所以我都不
      敢反抗等語（見偵字21257號卷第92頁反面至第93頁）；
      其於原審證稱：在汽車旅館只有我跟被告，我沒有同意與
      被告發生性行為，我有推開被告，因被告槍就放在旁邊，
      我一直都很害怕，因為被告從頭到尾一直恐嚇我，一直說
      要把我殺掉，或說把我載去給人家輪姦，然後把我載去賣
      掉之類的，然後被告用槍一直指著我的頭，我不相信有一
      個女生可以拒絕或怎麼樣等語（見原審卷㈠第69頁）。即Ａ
      女一再表示其當時已明確推開被告，不願與被告發生性行
      為，但被告的手槍一直放在伸手可及之處，因怕惹怒被告
      ，遭被告殺害，只能依被告要求而發生性關係。觀諸Ａ女
      上開指證遭被告性侵之過程，所為證詞具體、明確，前後
      互核並無重大出入，且被告確實持槍，且在二人發生性行
      為前已經以該槍射擊過，Ａ女確知該槍枝具有相當之威力
      ；又被告與Ａ女在新竹旅館發生二次性關係乙節，業經被
      告多次陳述在卷，雖Ａ女就此部分陳述有不肯定次數為一
      次或二次之情形（見偵字第21257號卷第93頁正面），惟
      其亦證稱：與被告不是只發生一次性行為，至少二、三次
      ，分別在新竹的及桃園的汽車旅館（見偵字第21257號卷
      第94頁正反面），足徵Ａ女所為指證，並非無的放矢或憑
      空杜撰，在新竹旅館內，Ａ女因已不敢反抗而屈從被告，
      其於恐懼中，對被告對其強制性交的次數究為一次或二次
      已無法肯定記憶，自應以被告先前之供述為準。
  ３．按槍枝有強大之殺傷力，不易取得、接觸，歹徒持手槍作為
      犯案工具，意在藉常人對於槍枝之畏佈、不敢抗拒之心理
      ，較易達成其犯罪目的。Ａ女為女子，一般而言，其身材
      與體力均不及身為男性之被告，尤其被告在探情旅館已先
      開槍示警，甚至開槍毀損Ａ女之皮包，震嚇Ａ女，案發 時
      被告與Ａ女二人單獨在探情旅館，依當時客觀情況，Ａ女孤
      立無援，求助無門，以被告先前因為電話中之對方稍有惹
      怒，即持槍射擊之行為，Ａ女為免觸及被告情緒，只能屈
      從，參以檢察官於偵訊時就此詢問：「你認為一個從來不
      曾與你相識，只是因為他是傳播小姐被你叫他陪你唱歌喝
      酒，過程中遭你持槍對他的人或是物品，在近距離開槍之
      後，他還有勇氣拒絕與你發生性關係嗎？」被告亦答稱：
      「沒有辦法拒絕」等語（偵字21257號卷第108頁），則被
      告所為顯然已壓抑Ａ女之意志，使Ａ女因難以抗拒而喪失意
      思決定自由，自係實施脅迫手段而與Ａ女發生性關係。被
      告事後表示其與Ａ女係兩情相悅為性行為，顯為卸責之詞
      ，不足憑信。
  ４．至被告辯稱當時已給付含Ａ女在內的三位傳播小姐三天共20
      萬元左右的陪侍費用，這個錢自然包括從事性行為的錢，
      其與Ａ女係性交易云云。然查，
　　⑴被告於107年3月14日偵訊時供稱：我有在106年7月21日叫
      傳播小姐陪我，一開始是在○○租屋處，當天下午3至5點我
      叫三個傳播小姐，中間換地方到新店的挪威森林汽車旅館
      ，當時應該是晚上11、12點，我們就在新店的旅館一起喝
      酒歡唱，7月22日中午12點左右，其中一名傳播小姐先離
      開，剩下我跟Ａ女和另一名小姐又在新店的汽車旅館待了1
      2個小時，所以待到7月23日中午，我就跟他們說我要去濱
      江街牽車及去台北101逛街，他們就跟我去牽車及去逛街
      ，逛完之後我們又去土城探情汽車旅館，已經是7月23日
      晚上，又有一名傳播小姐說要離開，我就讓她離開，剩下
      Ａ女跟我在土城汽車旅館，後來touch公司的人就打Ａ女的
      電話叫我聽，他們問我小姐還在你那嗎，我說對啊，公司
      的人就說要跟我加收錢，我就跟他們公司的人在電話中發
      生爭執等語（見偵字第2643號卷第28頁反面）。由被告之
      供述可知，在被告於7月23日探情旅館內與傳播經紀公司
      發生爭執時，另二位傳播小姐早已離開，被告是否有給付
      其所稱之共20萬元，並無證據以實其說。
　　⑵Ａ女對此部分證稱：被告只有對我一個人開槍，沒有對另二
      位小姐開槍，我也沒有跟他提任何錢的問題，是被告問我
      他要給我多少錢，但我根本不敢講，因為那時他已經在探
      情旅館對牆壁開過槍了，他在開完槍後問我要多少錢，我
      不敢講，他又開槍射中我的包包，另外二名傳播小姐在他
      們離開前，被告都有給他們第二筆的費用，第一筆是指原
      來預定消費四個小時的錢，因為時間有延長，所以被告有
      多給他們，第一筆錢我有拿到1萬6千元，我也只有拿到這
      筆，有去被告家的那位傳播小姐拿4萬6千元（第一筆1萬6
      千元，離開前再拿3萬元），另一個女生第一筆是1萬或1
      萬2千元，第二筆拿了7千元，我們三個人加起來也不到10
      萬元等語（見偵字第21257號卷第93頁反面至第94頁）。
      衡情Ａ女所述之收費與經過尚屬合理，被告辯稱其有給付
      三人共20萬元，除無何佐證以實其說外，且其給付予另二
      位傳播小姐的費用亦不能算在Ａ女所得上，況被告於偵訊
      自承其開槍時只剩自己與Ａ女等語（見偵字第33515號卷第
      22頁反面），與Ａ女所證相符合，而新竹旅館內僅有被告
      與Ａ女二人在場，被告先前於探情旅館時已在Ａ女面前開過
      二槍，其中一槍還射中Ａ女的皮包，已如前述，則在可能
      再開槍之威脅下，縱Ａ女陪侍飲酒有收費，亦顯非自願與
      被告發生性行為。
　５．又一般性侵受害者，依通常情事，會有哭泣、封閉、自殘、
      情緒崩潰等創傷症候群之反應。依Ａ女106年7月28日之受
      理疑似性侵害事件驗傷診斷書，記載：Ａ女有精神狀態焦
      慮等情（見偵字21257號不公開卷第2頁正面）；另臺北市
      立聯合醫院松德院區106年12月19日北市醫松字第1063427
      3400號函所檢附106年7月28日關於Ａ女精神科病史之病歷
      資料，亦記載：Ａ女於106年7月28日主訴因工作認識一名
      通緝犯（即被告），因對方認為Ａ女長得很像其前妻，因
      而帶Ａ女前往汽車旅館持槍威脅並性侵，Ａ女健保卡遭被告
      擊毀，Ａ女因而害怕人群、不敢出門、時常想起當時的場
      景，注意力無法集中，有自殺意念，Ａ女不敢住家裡，與
      乾弟同住，亦無法上班，因得知被告被捕方報警，於106
      年7月31日因急診到院，主訴有自傷意念、會摔東西，Ａ女
      右手掌及手腕有被碎片割傷之表淺結痂傷口，於安排短暫
      住院治療後，拒談到院原因，經引導下提及其遭強暴，並
      因恐懼而不願去回憶或討論該事，且會談時當欲談論創傷
      事件，其情緒容易因此受刺激而激動抗拒等情（見偵字21
      257號不公開卷第69頁至第86頁）。再依現代婦女基金會
      性暴力防治組於107年1月31日出具之個案報告表，亦記載
      ：本案發生過程長達四日，期間Ａ女自由遭限制且不斷更
      換地點、未有睡眠致使身心俱疲，脫離險境後，Ａ女仍處
      於過度警覺狀態，故而服用安眠藥助眠，直至7月28日由
      乾弟弟陪同至醫院驗傷報案，觀察陪偵時，Ａ女身心狀況
      不佳，且有過度驚恐的情緒，反覆詢問「我這樣算不算窩
      藏人犯？」Ａ女目前停止坐檯陪酒工作，且無意再從事原
      本危險性較高之相關工作，其對本案感到恐懼，不願談論
      此事，並抗拒出庭作證，害怕回憶或重述此事件，無意願
      安排心理諮商等情（見偵字21257號不公開卷第98頁正反
      面）。可認Ａ女確實於事發後受有精神方面之創傷，與一
      般性侵受害者於陳述身體遭侵犯過程後情緒上低落、排斥
      、極度惶恐之真摯反應相當，則Ａ女所指遭被告強制性交
      乙情，應非虛假。
  ６．有關被告手機之去向，雖Ａ女對此前後證述不一，或稱可能
      放在家裡，或稱忘記丟在哪，可能丟掉了（見原審卷㈠第8
      2頁正反面），被告之辯護人於原審對Ａ女詰問以：「妳一
      直說因為妳的住址、朋友都被被告輸入到被告手機裡面，
      還有妳的手機在被告身上，所以妳不敢逃走，為什麼妳後
      來（106年7月28日）去警察局做筆錄的時候，沒有把有輸
      入妳的住址的被告手機交給警察當作證據？」Ａ女證稱：
      「因為我不敢相信任何一個人，我那時候已經到了一個非
      常崩潰的極限了，我誰都不敢相信，你可以問我旁邊的社
      工人員，她當時也在現場。」（見原審卷㈠第82頁反面）
      ，Ａ女復於本院供稱：我那時候很害怕，被告恐嚇我，我
      被家人送到精神病院住兩天，我進精神病院前就把被告手
      機丟了等語（見本院卷㈠第152頁），堪認Ａ女於案發後已
      不願意相信他人，害怕家人受到牽連，衡與前揭現代婦女
      基金會性暴力防治組個案報告表說明：Ａ女有過度驚恐的
      情緒，反覆詢問「我這樣算不算窩藏人犯？」之精神狀態
      相符。而Ａ女在106年7月28日接受諮詢時，害怕自己私自
      取走被告手機亦可能遭受刑事追查，故於當日警詢時未馬
      上交出被告手機，非有悖常理，自不得以Ａ女就被告手機
      去向前後供述不一，或未將被告手機交出，即認Ａ女所陳
      與常情不符，所證不足採信。
  ７．被告另辯稱Ａ女有多次機會可以離開，但其未離開，可見不
      是被強迫留下云云。惟每個人因為個性、成長環境及生活
      習慣不同，當獨自面對壓力情境時，其思考、理解、反應
      及處理問題之方式亦不盡相同。況被告帶同含Ａ女在內之
      傳播小姐逛台北101後，始有對Ａ女開槍之行為，是被告辯
      稱如果Ａ女會怕，在101就可以跑掉等語，顯係將前後時間
      顛倒答辯，亦不足採。而Ａ女雖於原審證稱：我與被告離
      開探情旅館前往新竹旅館途中，即106年7月23日晚間至10
      6年7月24日凌晨之期間內，被告有在便利商店處停車及叫
      我一人購買東西，亦有至加油站加油等語（見原審卷㈠第7
      8頁），Ａ女看似有多次機會可脫離被告掌控，然以Ａ女為
      女性，其身材、體力較被告並無明顯優勢，尤以本案發生
      過程中，被告先在Ａ女面前持槍射擊旅館牆壁表達對通話
      中之對方不滿，再以子彈射中Ａ女皮包方式驚嚇Ａ女，無論
      係開車途中停車購物或加油，被告就持槍在Ａ女身邊，Ａ女
      一旦逃跑，極有可能換來被告之槍擊，Ａ女獨自面對始終
      持有槍枝之被告，迫於被告之恐嚇手段，不敢私自逃離或
      向外求援，並非不可採信。至於與被告逛台北101的時間
      係在被告於探情旅館開槍前，且尚有另位傳播小姐在場，
      自不能以Ａ女有同逛台北101，即認被告嗣後無對Ａ女行強
      暴、脅迫之舉。
  ８．再告訴人之陳述有部分前後不符，或相互間有所歧異時，法
      院仍得本其自由心證予以斟酌，尤其關於行為動機、手段
      及結果等之細節方面，告訴人之指陳，難免故予誇大，證
      人之證言，有時亦有予渲染之可能，然其基本事實之陳述
      ，若果與真實性無礙時，則仍非不得予以採信。有關Ａ女
      如何離開新莊住處，期間有無遭被告強迫飲用飲料，或在
      挪威森林旅館時被告因何原因沒收其手機等細節，前後陳
      述雖有不一，然此均屬人之記憶中較為枝微末節之片段、
      細節，與個人之記憶能力有關，而人類對於事物之注意及
      觀察，有其能力上之限制，未必如攝影機或照相機般，對
      所發生或經歷的事實能機械式無誤地捕捉，自難期其如錄
      影重播般地將過往事物之原貌完全呈現。如前所述，本件
      被告確有多次開槍、持槍指Ａ女頭部或誑稱欲殺害Ａ女等舉
      動，均屬恐嚇Ａ女之行為，而Ａ女前揭記憶模糊而有差異之
      處，無礙於於本案事實之認定，自不得以Ａ女之證詞略有
      瑕疵，逕謂Ａ女證詞全部均不可採信。
  ９．綜上，被告在新竹旅館以所持槍枝脅迫而對Ａ女二次強制性
      交犯行，亦足認定。　
（五）有關事實一（四）天堂鳥旅館之性行為部分─
  １．依天堂鳥旅館於106年7月24日之客房登記日報表記載：被告
      駕駛之車號000-0000號自小客車抵達該旅館之時間為當日
      晚間9時23分（見偵字21257號卷第27頁、第34頁），又被
      告於偵訊及原審多次表示在該處有與Ａ女發生一次性關係
      等語（見偵字21257號卷第106頁反面、第108頁、原審卷㈡
      第63頁、第106頁），可認被告駕車於106年7月24日晚上9
      時23分抵達天堂鳥旅館後，與Ａ女有一次性行為。
  ２．Ａ女就此於偵訊證稱：在前往天堂鳥旅館途中，因為我跟他
      發生爭吵，被告就又往我腳旁邊開了一槍，這是距離我最
      近的一槍，且當時是在車子裡面，我很恐懼，情緒已經達
      到最緊繃的狀態，甚至已經放棄求生的意志，在天堂鳥旅
      館，被告又要求我發生性行為一次等語（見偵字第21257
      號卷第93頁）；其於原審證稱：到天堂鳥旅館是被告決定
      的，被告在前往天堂鳥旅館途中，被告曾經朝我腳邊開槍
      ，還有拿槍指我的頭，我最後跟被告講說，你把我殺了算
      了，我不想活了，我那時候很生氣，可是我又不敢對被告
      生氣，因為我怕被告真的會殺掉我，所以我就假裝跟被告
      和好，我不願意與被告發生性關係，我請問，有一個男生
      那麼多天沒洗澡，有誰敢跟他發生關係，但我必須要與被
      告有性行為，因為被告槍就在旁邊，我能說不要嗎等語（
      見原審卷㈠第69頁正反面）。
  ３．以Ａ女與被告相處時，被告曾持槍指Ａ女頭部，並在Ａ女面前
      三次開槍，除一次射中旅館牆壁，一次直接射穿Ａ女包包
      ，更有一次靠近Ａ女腳邊，業見前述；被告於107年3月14
      日偵訊時亦供稱：在我開槍射中Ａ女腳邊之後，在桃園天
      堂鳥旅館跟Ａ女發生性行為等語（見偵字21257號卷第108
      頁），於原審109年3月4日審理時供稱：與Ａ女發生第三次
      性行為的時候，槍有帶進房間等語（見原審卷㈡第94頁）
      ，即被告並不否認有將槍枝帶入房內，以Ａ女在承受極度
      壓力下，復於偵、審均表示其幾乎已放棄求生意志等語，
      依當時客觀情境，被告顯然已壓抑Ａ女之自由意志，實難
      要求Ａ女在此情形下拒絕與被告發生性行為，被告所為自
      亦屬以脅迫手段與Ａ女發生性行為。
  ４．Ａ女雖於原審稱：我與被告離開新竹旅館，前往天堂鳥旅館
      途中，被告有讓我一人下車去買飯，且有在加油站加油等
      語（見原審卷㈠第80頁正反面），然在天堂島旅館之前，
      被告與Ａ女已連續相處數日，被告並曾以前述方式在Ａ女面
      前持槍射擊，Ａ女害怕自己遭被告殺害，只能讓被告予取
      予求，在與形同亡命之徒之被告一同外出被要求下車購買
      餐食或被告停車加油時放棄對外求救，業見前述，自不能
      因Ａ女未向他人請求協助，忽略被告持槍坐在車上之事實
      ，而認被告未壓制Ａ女自由意識，被告及其辯護人此部分
      所辯，亦不足憑採。
（六）綜上所述，本件除Ａ女之證述外，尚有被告持槍之客觀行
      為可供為補強證據，本件事證已臻明確，被告之犯行洵堪
      認定，均應予依法論科。
（七）至於檢察官固曾依告訴代理人所提出之Ａ女事後就診記錄
      而聲請本院對為Ａ女為心理衡鑑，以證Ａ女確有因本案而受
      有創傷性壓力症候群（見本院卷㈠第373頁）。惟經考量後
      ，認本案甫發生時，Ａ女拒絕心理衡鑑，已如前述，目前
      距離案發時間已逾四年，Ａ女之身心反應尚有經歷四年餘
      之日常生活各種情況，與案發時間相距未免過久，縱鑑定
      後認為Ａ女患有創傷性壓力症候群，亦難認本案為其唯一
      原因，且本院認前開事證已足認定被告犯行，爰不再為此
      項調查，附此敘明。
二、論罪：
（一）被告行為後，刑法第305條雖於108年12月25日修正公布，
      並於同年月27日施行，惟其條文僅將法定刑中之罰金，按
      修正前應適用之刑法施行法第1條之1第2項前段規定之倍
      數，予以調整換算明定其數額，其修正之結果不生有利或
      不利於行為人之情形，自非法律變更，當亦不生新舊法比
      較之問題，而應依一般法律適用原則，逕行適用裁判時法
      。
（二）按刑法上強制性交罪之「強暴」行為，乃指以暴力腕力排
      除婦女抵抗之謂，指一切有形力即物理力之行使而言，所
      謂「脅迫」行為，乃指以使婦女發生恐懼心之方法，而失
      其抵抗而言；又所謂刑法上兇器之定義，舉凡在客觀上足
      以對人之生命、身體、安全構成危險性之物品均屬之。被
      告為事實一（二）、（四）所示之強制性交犯行時所使用
      之槍枝，具殺傷力，業經臺灣士林地方法院106年度訴字
      第311號判處罪刑確定在案，乃對人之生命、身體、安全
      構成威脅，具有相當危險性之器械，自屬刑法第222條第1
      項第8款所稱之兇器。
（三）被告或以言語方式，或以槍枝發出之巨大聲響，或以開槍
      毀損Ａ女包包、汽車，或持槍指Ａ女頭部等方式，恐嚇Ａ女
      ，核被告就事實一（一）、（三）所為，分別係犯刑法第
      305條之恐嚇危害安全罪；又持客觀上足供兇器使用之槍
      枝，強暴、脅迫Ａ女，壓制Ａ女之性自主意志，使Ａ女不得
      不與被告發生性關係，核被告就事實一（二）、（四）所
      為，分別係犯刑法第222條第1項第8款之攜帶兇器強制性
      交罪（共三罪）。
（四）被告所犯上開五罪，犯罪時間、地點均不同，犯意各別、
      行為互殊，應予分論併罰。
（五）被告前因過失傷害案件，經臺灣新北地方法院以104年度
      交簡字第5379號判處有期徒刑四月確定，於105年9月8日
      易科罰金執行完畢等情，有本院被告前案紀錄表在卷可稽
      ，其於徒刑執行完畢後，五年內故意再犯本案有期徒刑以
      上之罪，為累犯。依司法院釋字第775號解釋文義及理由
      ，係指構成累犯者，不分情節，一律加重最低本刑，於不
      符合刑法第59條所定要件之情形下，致生行為人所受之刑
      罰超過其所應負擔罪責之個案，不符罪刑相當原則、比例
      原則。於此範圍內，在修正前，為避免發生上述罪刑不相
      當之情形，法院就該個案應裁量是否加重最低本刑；依此
      ，該解釋係指個案應量處最低法定刑，又無法適用刑法第
      59條在內減輕規定之情形，法院應依此解釋意旨裁量不予
      加重最低本刑。本院審酌被告前開傷害案件與本案所犯恐
      嚇危害安全、加重強制性交罪之罪質顯不相同，且被告於
      刑之執行完畢後，迄至本案犯行期間已相距十月，是本院
      尚難僅以被告上述曾犯前案之事實，逕自推認被告有犯本
      罪之特別惡性或有何累犯立法意旨之刑罰感應力較低，而
      有加重其最低度刑之必要，揆諸前開說明意旨，爰均不加
      重其最低度刑。
三、維持部分原判決（即事實一（一）、（三）部分）之理由：
    原審以被告所犯恐嚇危害安全罪之罪證明確，適用刑法第30
    5條、第47條第1項、第51條第5款規定，並審酌被告正值青
    壯年，不思理性處理其與Ａ女、傳播經紀公司間之金錢紛爭
    ，率爾取出槍枝恐嚇Ａ女生命、身體安全，致Ａ女心生畏懼，
    並朝Ａ女所有之包包及腳邊開槍射擊，距離人體甚近，犯罪
    手段囂張，嚴重危害社會治安，應予嚴厲非難，所幸子彈並
    未擊中Ａ女，未致Ａ女有生命或身體之危害。被告犯後否認犯
    行，毫無悔意，Ａ女亦以被告惡行對其影響甚鉅，請求從重
    量刑，兼衡被告教育程度、無業及家庭經濟狀況小康等一切
    情狀，分別量處有期徒刑一年、一年四月。復說明：⑴扣案
    「證物盒」乙盒（內含棉棒、指甲等物），係供DNA型別鑑
    定採證之用，非屬違禁物、犯罪所得或供犯罪所用或所生之
    物，不予宣告沒收；⑵被告用於恐嚇危害安全犯行之槍枝一
    支，亦經臺灣士林地方法院以106年度訴字第311號判決宣告
    沒收確定，毋庸再予宣告沒收。核此部分之認事用法並無不
    當，量刑亦稱妥適。被告提起上訴並否認此部分犯罪，並無
    理由，此部分之上訴應予以駁回。
四、撤銷部分原判決（即事實一（二）、（四）部分）之理由：
    原審未詳予斟酌，就被告於106年7月23日晚間至同年月24日
    凌晨之某時，二次在新竹旅館、一次在天堂鳥旅館，共三次
    對Ａ女為加重強制性交犯行，均遽為被告無罪之諭知，自難
    謂恰；檢察官上訴意旨，指摘原判決認定被告此部分無罪為
    不當，為有理由，自應由本院將原判決此部分予以撤銷改判
    。
五、科刑（撤銷改判部分）：
    爰審酌被告年紀尚輕、身體健壯，卻未謹慎言行，持槍脅迫
    之方式，不私思尊重女性性自主權，三次性侵Ａ女，犯後否
    認犯行，迄今未與Ａ女達成和解及賠償損失，毫無悔改之意
    ，Ａ女於原審及本院均表示其因此事罹患恐慌症及憂鬱症，
    沒有吃藥無法入睡，被告真的太可惡，希望法院加重量刑等
    語（見原審卷㈠第84頁，本院卷㈠第373頁至第374頁），並兼
    衡被告國中肄業之教育程度，有一個小孩現由父親及前妻照
    顧等犯罪動機、手段、所生危害、智識程度等一切情狀，就
    所犯三次加重強制性交罪部分，分別量處如主文所示之刑。
六、定應執行刑：
    被告上開經本院撤銷改判及駁回上訴之有罪部分，審酌被告
    所犯各罪之犯罪類型、動機、情節及行為次數等情狀後整體
    評價其應受矯治之程度，並兼衡責罰相當與刑罰經濟之原則
    ，爰就被告所犯各罪依刑法第51條第6款規定定其應執行刑
    為有期徒刑九年六月。
叁、無罪部分：
一、公訴意旨另以：被告於106年7月23日晚間至106年7月24日凌
    晨之期間內某時許，駕車將Ａ女載往新竹旅館途中，基於恐
    嚇危害安全之犯意，不斷對Ａ女恫稱：要將Ａ女載往山區殺掉
    ，會殺了Ａ女家人及朋友等恐嚇言語，致Ａ女心生畏懼。因認
    被告涉犯刑法第305條之恐嚇危害安全罪嫌等語。
二、按犯罪事實應依證據認定之，無證據不得認定犯罪事實；不
    能證明被告犯罪者，應諭知無罪之判決，刑事訴訟法第154
    條第2項、第301條第1項分別定有明文。又事實之認定，應
    憑證據，如未能發現相當證據，或證據不足以證明，自不能
    以推測或擬制之方法，為裁判基礎；且認定不利於被告之事
    實須依積極證據，苟積極證據不足為不利於被告事實之認定
    時，即應為有利於被告之認定；另認定犯罪事實所憑之證據
    ，雖不以直接證據為限，間接證據亦包括在內，然而無論係
    直接證據或間接證據，其為訴訟上之證明，須於通常一般之
    人均不致有所懷疑，而得確信其為真實之程度者，始得據為
    有罪之認定，倘其證明尚未達到此一程度，而有合理性之懷
    疑存在，無從使事實審法院得有罪之確信時，即應由法院為
    諭知被告無罪之判決（最高法院40年度台上字第86號、30年
    度台上字第816號、76年度台上字第4986號判例參照）。況
    檢察官就被告犯罪事實，應負舉證責任，並指出證明之方法
    ，刑事訴訟法第161條第1項亦有明定，是檢察官對於起訴之
    犯罪事實，應負提出證據及說服之實質舉證責任，倘其所提
    出之證據，不足為被告有罪之積極證明，或其指出證明之方
    法，無從說服法院以形成被告有罪之心證，基於無罪推定之
    原則，自應為被告無罪判決之諭知（最高法院92年度台上字
    第128號判例參照）。又被害人之為證人，與通常一般第三
    人之為證人不侔。被害人就被害經過所為之陳述，其目的在
    於使被告受刑事訴追處罰，與被告處於絕對相反之立場，其
    陳述或不免渲染、誇大。是被害人縱立於證人地位具結而為
    指證、陳述，其供述證據之證明力仍較與被告無利害關係之
    一般證人之陳述為薄弱。從而，被害人就被害經過之陳述，
    除須無瑕疵可指，且須就其他方面調查又與事實相符，亦即
    仍應調查其他補強證據以擔保其指證、陳述確有相當之真實
    性，而為通常一般人均不致有所懷疑者，始得採為論罪科刑
    之依據，非謂被害人已踐行人證之調查程序，即得恝置其他
    補強證據不論，逕以其指證、陳述作為有罪判決之唯一證據
    （最高法院95年度台上字第6017號判決可參）。因此，告訴
    人之指訴是否可採，仍須調查其他積極證據，以查證該指訴
    是否與事實相符，尚難單憑告訴人之指訴，即為被告有罪之
    認定。
三、公訴意旨認被告有上揭恐嚇危害安全罪嫌，無非以：㈠證人
    即告訴人Ａ女之於警詢及偵訊之證述、㈡被告於警詢及偵訊之
    供述、㈢臺北市家庭暴力暨性侵害防治中心107年2月2日北市
    家防性字第10730219800號函覆之告訴人Ａ女個案報告表、㈣
    臺北市立聯合醫院106年12月19日北市醫松字第10634273400
    號函覆之病歷資料等證據，為其論據。
四、訊據被告固坦承其有駕車載Ａ女至新竹旅館，惟否認有何恐
    嚇危害安全之犯行，辯稱：我沒有在前往新竹旅館途中對Ａ
    女口出恐嚇言語等語。
五、經查：
　　Ａ女雖於偵訊證稱：被告大約在106年7月23日晚間開車載我
    離開探情旅館，大約24日凌晨某時許抵達新竹旅館，途中被
    告一直恐嚇我，要把我載到山上殺掉，要我把家裡的地址及
    真實姓名輸入到他的手機，他說如果我背叛他，他會殺我家
    人及朋友，我當時很害怕，而且我好幾天沒有睡覺，我害怕
    他會危害我的家人，我已經放棄，跟他說乾脆把我殺掉好了
    等語（見偵字21257號卷第92頁反面）；又於原審證稱：被
    告對我很生氣，因為我有男朋友，卻騙被告說沒有，後來另
    外一個小姐告訴被告其實我有男朋友，被告很生氣，他要我
    家的地址，還有男朋友的通訊錄，甚至沒收我的手機，我真
    的沒有辦法離開他的身邊，因為我很害怕被告會去威脅到我
    的家人跟我的朋友，從探情汽車旅館到新竹旅館，被告一直
    在繞山路，開了好幾個小時，被告一直在恐嚇我，說要把我
    殺了，或是把我埋掉，或是找人強姦我，我很害怕，非常害
    怕，期間雖然有下車去7-11買東西及加油站加油，但被告手
    機直接輸入我家的地址跟我朋友的電話，請問我要怎麼求救
    ，我身上一毛錢都沒有等語（見原審卷㈠第68頁反面、第78
    頁、第79頁反面、第80頁反面）。然此部分除Ａ女之指述外
    ，並無其他補強證據可佐，從而原審認不能僅憑Ａ女之單一
    且具瑕疵之指述，遽認被告有公訴意旨所指口出恐嚇言語，
    認此部分不能證明被告犯罪，而為被告無罪之諭知，即核無
    不合。
六、檢察官不服原審此部分判決提起上訴，仍僅以Ａ女之前開證
    詞為其上訴理由（見上訴書第3頁）。惟按刑事訴訟法第161
    條第1項規定：檢察官就被告犯罪事實，應負舉證責任，並
    指出證明之方法。對於其所訴之被告犯罪事實，應負提出證
    據及說服之實質舉證責任，倘所提出之證據，不足為被告有
    罪之積極證明，或其闡明之證明方法，無從說服法官以形成
    被告有罪之心證，基於無罪推定之原則，自應為被告無罪判
    決之諭知。而證據之取捨與證據之證明力如何，均屬事實審
    法院得自由裁量、判斷之職權，茍其此項裁量、判斷，並不
    悖乎通常一般人日常生活經驗之定則或論理法則，又於判決
    內論敘其何以作此判斷之心證理由者，即不得任意指摘其為
    違法。茲原判決已詳敘就卷內證據調查之結果，而為綜合判
    斷、取捨，認不足證明被告確有檢察官所指訴之犯行，其得
    心證的理由已說明甚詳，且所為論斷從形式上觀察，亦難認
    有違背經驗法則、論理法則，或有其他違背法令之情形，自
    不容任意指為違法。本件檢察官起訴書就此部分所列證據及
    卷內訴訟資料，已經本院逐一論證，參互審酌，無從獲得有
    罪之心證，均如前述。檢察官上訴意旨，並未提出任何新事
    證，僅就原審採證及認事再為爭執，認以檢察官所提出之證
    據尚難遽認被告有何起訴意旨所指之此部分之恐嚇危害安全
    犯行，認上訴意旨核無理由，其上訴應予駁回。惟被告此部
    分之行為雖經本院認定無罪，並不影響本院就被告被訴妨害
    性自主部分之有罪認定，附此敘明。
據上論斷，應依刑事訴訟法第368條、第369條第1項前段、第364
條、第299條第1項前段，刑法第222條第1項第8款、第305條、第
47條第1項、第51條第5款，刑法施行法第1條之1第1項，判決如
主文。
本案經檢察官蕭方舟到庭執行職務。
中　　華　　民　　國　　111 　年　　1 　　月　　27    日
                  刑事第二庭  審判長法　官  遲中慧
                                    法　官  楊志雄
                                    法　官  李世華
以上正本證明與原本無異。
恐嚇危害安全罪部分不得上訴。
加重強制性交罪部分，如不服本判決，應於收受送達後20日內向
本院提出上訴書狀，其未敘述上訴之理由者並得於提起上訴後20
日內向本院補提理由書（均須按他造當事人之人數附繕本）「切
勿逕送上級法院」。
                                    書記官  張玉如 
中　　華　　民　　國　　111 　年　　1 　　月　　27　　日
附錄本案論罪科刑依據之法條：
中華民國刑法第305條
以加害生命、身體、自由、名譽、財產之事恐嚇他人，致生危害
於安全者，處二年以下有期徒刑、拘役或九千元以下罰金。

中華民國刑法第222條（加重強制性交罪）
犯前條之罪而有下列情形之一者，處七年以上有期徒刑：
一、二人以上共同犯之者。
二、對未滿十四歲之男女犯之者。
三、對精神、身體障礙或其他心智缺陷之人犯之者。
四、以藥劑犯之者。
五、對被害人施以凌虐者。
六、利用駕駛供公眾或不特定人運輸之交通工具之機會犯之者。
七、侵入住宅或有人居住之建築物、船艦或隱匿其內犯之者。
八、攜帶兇器犯之者。
前項之未遂犯罰之。